                  Limpeza e Tratamento
                      de Dados
Dominio dos Dados:
     Aparência: sol, nublado, chuva
     Temperatura: -130 ~ 130 F
     Umidade: 0 ~ 100
     Joga: sim/nao

Importação dos Dados

```{r}
#Importação dos dados, strings vazias como NA, strings como factores

dados = read.csv("tempo.csv", sep = ";", na.strings = "", stringsAsFactors = T)
head(dados)
```
Explorar Dados, Colunas Categoricas

```{r}
#Coluna Aparencia

counts = table(dados$Aparencia)
counts
barplot(counts, main = "Aparencia", xlab = "Aparencia")

#Coluna Vento

counts = table(dados$Vento)
counts
barplot(counts, main = "Vento", xlab = "Vento")

#Coluna Jogar

counts = table(dados$Jogar)
counts
barplot(counts, main = "Jogar", xlab = "Jogar")
```

Explorar Dados, colunas categoricas

```{r}
#Coluna Temperatura

summary(dados$Temperatura)
boxplot(dados$Temperatura)
boxplot(dados$Temperatura, outline = F)
hist(dados$Temperatura)

#Coluna Umidade

summary(dados$Umidade)
boxplot(dados$Umidade)
boxplot(dados$Umidade, outline = F)
hist(dados$Umidade)
```

Tratamento de Valores Faltantes, NA´S

Coluna Umidade

```{r}
dados[!complete.cases(dados),]

#Coluna Umidade

summary(dados$Umidade)
dados[is.na(dados$Umidade),]
median(dados$Umidade, na.rm = T)

#Trocando os NA´s pela mediana

dados[is.na(dados$Umidade),]$Umidade = median(dados$Umidade, na.rm = T)
dados

#Verificando se tem valores faltantes na coluna Umidade

dados[is.na(dados$Umidade),]

```
Coluna Vento

```{r}
dados[!complete.cases(dados),]

#Coluna Vento

dados[is.na(dados$Vento),]

summary(dados$Vento)

#Valor NA vai receber FALSO(moda)

dados[is.na(dados$Vento),]$Vento = "FALSO"

#Verificando se ainda tem NA

dados[is.na(dados$Vento),]

```
Dados fora do dominio

Coluna Aparência

```{r}
#Coluna Aparência

summary(dados$Aparencia)

# transformar menos em sol (moda)
dados[dados$Aparencia == "menos",]$Aparencia = "sol"

#remover levels não utilizados

dados$Aparencia = factor(dados$Aparencia)

#verificando os levels

summary(dados$Aparencia)


```
Removendo outliers 

Coluna Temperatura

```{r}
#Coluna Temperatura

#A temperatura tem que está entre -130 a 130F

dados[dados$Temperatura < -130 | dados$Temperatura > 130,]$Temperatura

# O outlier tem que receber a mediana

median(dados$Temperatura)

dados[dados$Temperatura < -130 | dados$Temperatura > 130,]$Temperatura = median(dados$Temperatura)

#Verificando se ainda existe outlier

boxplot(dados$Temperatura)
hist(dados$Temperatura)

```

Coluna Umidade

```{r}
#A coluna Umidade tem que estar entre 0 e 100

dados[dados$Umidade < 0 | dados$Umidade > 100,]$Umidade

# O valor 200 ira receber a mediana

median(dados$Umidade)

dados[dados$Umidade < 0 | dados$Umidade > 100,]$Umidade = median(dados$Umidade)

#Verificando se ainda tem outilier

boxplot(dados$Umidade)
hist(dados$Umidade)
```



