1. Crie duas variáveis Ana e Paulo e atribua a elas valores de suas idades, sendo respectivamente 8 e 12 anos. As variáveis devem ser do tipo inteiro. Imprima no console "A menina é mais velha" ou "O menino é mais velho" como resultado de um teste lógico.

```{r}
#Resposta questão 1

Ana = 8L 
Paulo = 12L

if(Ana > Paulo){
  print("A menina é mais velha")
}else {
  print("O menino é mais velho")
}


ifelse(Ana > Paulo, "A menina é mais velha", "O menino é mais velho")
```
2. BOD é um objeto existente no R. Verifique qual a classe deste objeto.

```{r}
#Resposta questão 2
class(BOD)
```
3. Crie um vetor que armazene números de 1 a 10 e posteriormente imprima os valores pares.

```{r}
#Resposta questão 3
numeros = c(1,2,3,4,5,6,7,8,9,10)

for (i in numeros){
  ifelse(numeros[i]%% 2 == 0,print(i),next)
}
  

```
4. Women é um dataframe existente no R. Imprima as 10 últimas linhas.

```{r}
#Resposta questão 4

tail(women, 10)
```
5. Use a função plot do R para produzir um gráfico do atributos Sepal.Width e Petal.Lenght do conjunto de dados iris.O gráfico deve imprimir apenas das linhas 50 até 100.

```{r}
#Questão 5

iris_tratado = iris[50:100,]

plot(iris_tratado$Sepal.Width, iris_tratado$Petal.Length)


```

6. Crie dois vetores de tamanhos iguais, some as posições equivalentes dos vetores e imprima o resultado.

```{r}
#Questão 6

vetor1 = c(1,2,3)
vetor2 = c(4,5,6)

soma = vetor1 + vetor2

soma
```
7. Imprima o número de linhas, de colunas, nomes das linhas e nome das colunas do conjunto de dados CO2.

```{r}
#Resposta questão 7

dim(CO2)
rownames(CO2)
colnames(CO2)
```


